【裁判字號】    95,抗,600
【裁判日期】    950731
【裁判案由】    聲請解除限制出境
【裁判全文】
臺灣高等法院刑事裁定                   95年度抗字第600號
抗  告  人
即  被  告  甲○○
選任辯護人  林政憲  律師
            劉怡秀  律師
            黃英豪  律師
上列抗告人即被告因違反證券交易法等案件案件，不服臺灣士林
地方法院中華民國95年5月30日裁定（94年度聲字第1106號），
提起抗告，本院裁定如下：
    主  文
抗告駁回。
    理  由
一、本件抗告意旨略以：（一）原審審判長於94年3月22日審理
    其日向被告諭知於同年月25日續行審理，因當日被告身體不
    適，而將庭期誤記為該日下午，惟被告接獲通知後，即立即
    由中壢趕往台灣士林地方法院出庭，且被告於歷次理期日均
    按時到庭，是依被告之出庭狀況，顯無逃亡之虞；（二）被
    告亦無勾串其他共犯或證人以致影響本案追訴、審理，且臺
    灣士林地方法院判決亦認定被告甲○○並未涉犯最輕本刑為
    5年以上有期徒刑之重罪，綜上，被告並無限制出境之原因
    及必要性存在；（三）被告目前擔任亞智科技股份有限公司
    於大陸所設立之亞智光電科技有限公司之董事長，於確監督
    亞智公司州廠之經營、管理，並隨時因應公司需要而與蘇州
    官方人員交涉或與客戶洽商，同時為避免公司中間幹部因無
    法如時反應該公司於當地所遭遇之問題，導致身為決策者之
    被告做出對公司不利之判斷，被告實有親往亞智公司蘇州廠
    視察及經營管理之必要云云。
二、原裁定意旨略以：被告甲○○因違反證券交易法案件案件，
    業經本院以93年度金重訴字第3號判處有期徒刑10月，有判
    決書在卷足參，又被告於本案審理中曾經合法傳喚，惟未遵
    期於指定之94年3月25日之審判期日到庭，經合議庭評議結
    果，依刑事訴訟法第117條之1準用同法第101條之2命以新台
    幣（下同）500000元具保等情，亦有報到單、審判筆錄、保
    證金收據等件附卷可稽，而本件被告及檢察官均已提起上訴
    ，即將由臺灣高等法院就被告之犯行進行審判，本院審酌被
    告於本院審理中，曾有經合法傳喚而未遵期到庭之不良紀錄
    ，被告雖欲前往大陸處理亞智公司蘇州廠之事務，然現代通
    訊科技發達，非不得透過視訊等方式聯絡溝通，尚難認被告
    有出國之急迫性與必要性，且被告於本院95年1月23日訊問
    時，亦表示僅能提供薪水或年終獎金供擔保，則由被告願提
    供之200000至300000元擔保，本院實無從產生被告於臺灣高
    等法院之審判及執行程序絕不逃匿及遵期到庭之確信，為避
    免發生被告解除限制出境後，於大陸長時間滯留，致延滯訴
    訟程序之進行，本院審酌上開情節，基於保全臺灣高等法院
    審判進行、調查證據之目的，及限制住居已屬限制被告之基
    本權最為輕微之保全手段，且不必然影響被告謀生等情，本
    院因認仍有對被告予以限制出境之必要。綜上，被告所為聲
    請不能准許，應予駁回。
三、經查：
（一）按限制被告出境，僅在限制被告應居住於我國領土範圍內
      ，不得擅自出國，俾便於訴訟程序之進行，較之限制居住
      於某市某縣某鄉某村，其居住之範圍更為廣闊，是限制出
      境與限制住居名稱雖有不同，然限制出境亦屬限制住居之
      處分，係執行限制住居方法之一種（最高法院93年台抗字
      第430號裁定參照）。故限制出境之處分，性質上屬於限
      制住居之一種，目的在防止被告逃亡，確保被告能於審判
      時到庭，以利刑事訴訟程序之進行，是考量解除限制出境
      與否，自應以訴訟之進行及證據之調查是否因此而受影響
      為判斷依據。又限制住居、限制出境乃僅在保全刑事偵查
      、審判、執行之順利進行，屬於刑事訴訟之保全程序，並
      非在確定被告對於本案是否應該負擔罪責與是否應科處刑
      罰之問題，是依卷內證據，倘被告犯罪嫌疑重大，確有出
      境滯留他國不歸而逃亡之可能性存在，自足影響審判之進
      行或刑罰之執行，依法當得為必要之限制出境強制處分，
      以確保被告到庭接受審判或執行。
（二）被告是否有限制出境之必要，而予以限制出境之強制處分
      ，以及限制出境後其原因是否仍然存在，核屬事實認定之
      問題，受訴法院自有依法認定裁量，並按照訴訟進行程度
      ，及其他一切情狀，斟酌認定之權。查本件抗告人因違反
      證券交易法等案件，經原審法院判決後，業經抗告人提起
      上訴（刻由原審整卷移審處理中），且抗告人於原審審理
      中確有經合法傳喚未遵期到庭之事實，原審因認抗告人犯
      罪嫌疑重大，雖被告表示渠可提供薪水或年終獎金供擔保
      ，則由被告所願提供之擔保，原審法院認無法擔保被告於
      將來本院之審判及執行程序中均遵期到庭，為避免發生被
      告解除限制出境後，於國外長時間滯留，致延滯訴訟程序
      ，而有礙審判順進行或刑罰執行之虞，因認仍有限制抗告
      人出境之必要，核屬原審法院審判職權之適法行使，於法
      核無違誤。另抗告理由陳稱抗告人遭限制出境處分對其公
      司營運有重大影響云云，惟查現代通訊科技發達，非不得
      透過類視訊等其他方式聯絡溝通，尚難認被告有出國之急
      迫性與必要性。綜上所述，原審審酌全般案情，而駁回抗
      告人解除限制出境之聲請，於法尚無不合。抗告人前述抗
      告意旨所陳各節，於法並非可採，其執此抗告意旨，指摘
      原裁定不當，求予撤銷改判，為無理由，應予駁回。
據上論結，應依刑事訴訟法第412條，裁定如主文。
中    華    民    國    95    年    7    月    31    日
                  刑事第三庭審判長法  官  許國宏
                                  法  官  楊貴志
                                  法  官  林銓正
以上正本證明與原本無異。
不得再抗告。
                                  書記官  陳玲憶
中    華    民    國    95    年    8     月    1     日


司法院資訊處製作；財團法人民間司法改革基金會備份。
